【裁判字號】    94,上訴,3208
【裁判日期】    950111
【裁判案由】    毒品危害防制條例
【裁判全文】
臺灣高等法院刑事判決                94年度上訴字第3208號
上  訴  人
即  被  告  甲○○
                    （現於臺灣基隆看守所）
上列上訴人因毒品危害防制條例案件，不服台灣基隆地方法院94
年度訴字第570號，中華民國94年8月23日第一審判決（起訴案號
：台灣基隆地方法院檢察署94年度毒偵字第1064號、1263號、15
57號、1609號；移送併辦案號：同署94年度毒偵字第1748號、18
30號），提起上訴，及移送併辦（台灣基隆地方法院檢察署94年
度毒偵字第2735號），本院判決如下：
    主  文
上訴駁回。
    事實及理由
一、本案經本院審理結果，認第一審以上訴人即被告甲○○犯毒
    品危害防制條例第十條第一項之連續施用第一級毒品罪，暨
    同條例第十條第二項連續施用第二級毒品罪，並依累犯規定
    ，遞加重其刑，分別判處有期徒刑十月、七月，且定應執行
    有期徒刑一年二月，併就扣案之第一級毒品海洛因、第二級
    毒品安非他命諭知沒收銷燬之；暨扣案供施用毒品用之物品
    諭知沒收，認事用法及量刑均無不當，應予維持，並引用第
    一審判決書記載之事實、證據及理由（如附件第一審判決書
    ）。被告於94年8月10日被查獲後，即被送入台灣基隆看守
    所，而被告亦供認最後施用日為94年8月9日，原審判決載被
    告最後施用毒品日為94年8月11日，顯係誤植，此部分應予
    更正。
二、被告上訴意旨略以：原審判決認定之犯罪事實我都承認，但
    判太重云云。惟查被告本件施用毒品先後被查獲達七次之多
    ，足徵被告深陷毒害無法自拔，是原審上揭量刑，洵屬允當
    。被告上訴指摘原審量刑過重，為無理由，應予駁回。
三、檢察官聲請併辦（94年度毒偵字第2735號）指稱：被告於民
    國94年8月10日為警查獲採集尿液前24小時及96 小時內之某
    日時，在不詳處所，施用第一級毒品海洛因與第二級毒品安
    非他命，嗣於94年8月10日下午1時10分許，為警查獲。因認
    被告此部分犯行與前揭判決有罪之犯罪事實，具有連續犯之
    裁判上一罪關係。惟查被告施用第一級毒品海洛因暨第二級
    毒品安非他命之犯罪時間 ，分別係自94年1月間某日起至94
    年8月9日止之事實，業據原審判決認定在案。是本件移送併
    辦之犯罪事實顯已在原審判決認定之犯罪事實內，自無庸就
    此移送併辦部分另予論處，併此敘明。
據上論結，應依刑事訴訟法第373條、第368條，判決如主文。
本案經檢察官林慶宗到庭執行職務。
中    華    民    國    95    年    1     月    11    日
                  刑事第二十二庭審判長法  官  林堭儀
                                      法  官  蔡明宏
                                      法  官  陳憲裕
以上正本證明與原本無異。
如不服本判決，應於收受送達後十日內向本院提出上訴書狀，其
未敘述上訴之理由者並得於提起上訴後十日內向本院補提理由書
（均須按他造當事人之人數附繕本）。
                                      書記官  劉育妃
中    華    民    國    95    年    1     月    12    日
附錄本案論罪科刑法條全文
毒品危害防制條例第十條：
施用第1級毒品者，處六月以上五年以下有期徒刑。
施用第 2 級毒品者，處三年以下有期徒刑。


司法院資訊處製作；財團法人民間司法改革基金會備份。
